臺灣高等法院刑事判決　　　　　　　　96年度上訴字第1658號
上　訴　人
即　被　告　甲○○
上列上訴人因違反毒品危害防制條例案件，不服臺灣新竹地方法
院96年度訴字第70號，中華民國96年2月15日第一審判決（起訴
案號：臺灣新竹地方法院檢察署95年度毒偵字第1948號），提起
上訴，本院判決如下：
    主  文
上訴駁回。
    事  實
一、甲○○前於民國（下同）93年間，因違反毒品危害防制條例
    案件，經臺灣新竹地方法院於93年5月10日以93年度訴字第
    57號判處應執行有期徒刑6月、諭知易科罰金折算標準確定
    ，並於93年12月1日執行完畢。
二、甲○○前於90年間，因施用毒品案件，經臺灣新竹地方法院
    以90年度毒聲字第88號裁定送觀察、勒戒後，認有繼續施用
    毒品傾向，再經臺灣新竹地方法院以90年度毒聲字第324號
    裁定令入戒治處所施以強制戒治，嗣因停止戒治而出所、撤
    銷停止戒治而入所，迄於91年7月24日執行完畢而釋放。
三、甲○○仍不知悔改，復於上開強制戒治執行完畢而釋放後5
    年內，基於施用第一級毒品海洛因之犯意，於95年11月7日
    晚上某時，在新竹市○○路567巷33弄12號住處內，將海洛
    因摻入香煙點火吸食煙霧之方式，施用第一級毒品海洛因1
    次。另於上開強制戒治執行完畢而釋放後5年內，基於施用
    第二級毒品安非他命之犯意，於95年11月7日晚上施用海洛
    因後30分鐘之某時，亦在上址內，將安非他命置於玻璃球內
    加熱吸食煙霧之方式，施用第二級毒品安非他命1次。嗣為
    警於95年11月8日晚上11時10分許，在新竹市○○路314號內
    查獲。
四、案經新竹市警察局第一分局報請臺灣新竹地方法院檢察署檢
    察官偵查起訴。
    理  由
一、案經檢察官提起公訴，被告甲○○於本院審理中就被訴事實
    為有罪之陳述，經本院合議庭認合於刑事訴訟法第273條之1
    第1項規定，經審判長告知簡式審判程序之旨，並聽取公訴
    人及被告意見後，裁定進行簡式審判程序，合先敘明。
二、上開犯罪事實，業據被告甲○○於原審及本院均坦承不諱，
    而被告為警查獲時採集尿液（代號：A-511-1），經送請台
    灣檢驗科技股份有限公司鑑定結果，呈嗎啡陽性反應、安非
    他命類陽性反應，此有真實姓名代號對照表、台灣檢驗科技
    股份有限公司於95年11月26日出具之濫用藥物尿液檢驗報告
    附卷可稽（見偵查卷第26、27頁），足見被告自白施用第一
    級毒品、第二級毒品確與事實相符。其施用第一級毒品海洛
    因、第二級毒品安非他命等犯行，均堪予認定。又被告前於
    90年間，因施用毒品案件，經原法院以90年度毒聲字第88號
    裁定送觀察、勒戒後，認有繼續施用毒品傾向，再經原法院
    以90年度毒聲字第324號裁定令入戒治處所施以強制戒治，
    嗣因停止戒治而出所、撤銷停止戒治而入所，迄於91年7月
    24日執行完畢而釋放等情，有本院被告前案紀錄表、在監在
    押全國紀錄表在卷可按，被告於上開強制戒治執行完畢後5
    年內再犯本案施用第一級毒品、第二級毒品犯行，自應依法
    予以論科。
三、核被告所為，係犯毒品危害防制條例第10條第1項之施用第
    一級毒品罪、同條例第10條第2項之施用第二級毒品罪。其
    分別持有第一級毒品海洛因、第二級毒品安非他命之低度行
    為，各為其施用第一級毒品海洛因、第二級毒品安非他命之
    高度行為所吸收，皆不另論罪。被告所犯之施用第一級毒品
    罪、施用第二級毒品罪，犯意各別，行為互殊，且犯罪構成
    要件不同，應予分論併罰。被告前於93年間，因違反毒品危
    害防制條例案件，經原法院於93年5月10日以93年度訴字第5
    7號判處應執行有期徒刑6月、諭知易科罰金折算標準確定，
    並於93年12月1日執行完畢等情，有本院被告前案紀錄表、
    臺灣新竹地方法院檢察署刑案資料查註紀錄表附卷可佐，被
    告前受有期徒刑之執行完畢後，其於5年以內故意再犯本件
    有期徒刑以上之2罪，皆為累犯，應依刑法第47條第1項之規
    定，均加重其刑。
四、原審以被告上開犯行，罪證明確，適用毒品危害防制條例第
    10條第1項、第2項，刑法第11條前段、第47條第1項、第51
    條第5款，審酌被告無視法令之禁止，前已因施用毒品案件
    ，經裁定送觀察、勒戒、強制戒治後，竟再度施用足以導致
    精神障礙及生命危險之成癮性毒品，顯無悔改之意，兼以施
    用毒品所生危害以自戕健康為主，及其犯後坦承犯行等一切
    情狀，分別量處施用第一級毒品海洛因，有期徒刑8月，施
    用第二級毒品安非他命，有期徒刑5月，並定應執行有期徒
    刑1年，經核其認事用法均無違誤，量刑亦屬妥適。被告上
    訴請求從輕量刑，且能易科罰金云云，惟被告有毒品前科，
    自不宜輕判，是被告上訴為無理由，應予駁回。
據上論斷，應依刑事訴訟法第368條、第273之1第1項，判決如主
文。
本案經檢察官沈世箴到庭執行職務。
中　　華　　民　　國　　96　　年　　5 　　月　　16　　日
　　　　　　　　　刑事第8 庭審判長法　官　鄭文肅
　　　　　　　　　　　　　　　　  法　官　陳貽男
　　　　　　　　　　　　　　　　  法　官　張明松
以上正本證明與原本無異。
施用第一級毒品部分如不服本判決，應於收受送達後10日內向本
院提出上訴書狀，其未敘述上訴之理由者並得於提起上訴後10日
內向本院補提理由書（均須按他造當事人之人數附繕本）。
施用第二級毒品部分不得上訴。
                                  書記官  柯月英
中　　華　　民　　國　　96　　年　　5 　　月　　16　　日
附錄本案論罪科刑法條全文：
毒品危害防制條例第10條
施用第一級毒品者，處 6 月以上 5 年以下有期徒刑。
施用第二級毒品者，處 3 年以下有期徒刑。
